【裁判字號】    89,上易,1186
【裁判日期】    890831
【裁判案由】    侵占
【裁判全文】
臺灣高等法院高雄分院刑事判決                  八十九年度上易字第一一八六號
    上訴人  台灣高雄地方法院檢察署檢察官
    上訴人
    即被告  乙○○
右上訴人等因被告侵占案件，不服臺灣高雄地方法院八十九年度易字第二二五八號中
華民國八十九年六月十六日第一審判決（起訴案號：臺灣高雄地方法院檢察署八十九
年度偵緝字第七九四號），提起上訴，本院判決如左：
      主  文
原判決撤銷。
乙○○意圖為自己不法之所有，而侵占自己持有他人之物，處有期徒刑肆月。
      事  實
一、乙○○因積欠地下錢莊債務，遭地下錢莊派員追索債務甚急，竟意圖為自己不法
    之所有，於民國（下同）八十七年七月間某日，將其友甲○○寄存於其名下之台
    灣銀行桃園分行優惠存款帳戶內之新台幣（以下同）四十萬元提領侵吞入己，加
    以挪用還債。嗣經甲○○發現有異，因而查覺上情。
二、案經甲○○訴由臺灣高雄地方法院檢察署檢察官偵查起訴。
    理  由
一、右揭事實，業據上訴人即被告乙○○於偵查中、原審及本院審理時坦承不諱，核
    與告訴人甲○○指訴情節相符，並有華南商業銀行匯款單、證明書、本票影本各
    一紙在卷足憑，被告自白與事實相符，其犯行堪以認定。
二、核被告所為係犯刑法第三百三十五條第一項之侵占罪。又，被告持有告訴人上開
    四十萬元，僅係以該款項存於被告帳戶所生之利息繳付保險費，並非被告保險業
    務上所持有之款項，自難論處被告業務侵占罪責（檢察官亦以被告係犯普通侵占
    罪名起訴）。
三、原審論處被告罪刑，固非無見。惟查，被告於本院審理中已與告訴人甲○○達成
    民事上和解，告訴人亦表示不欲深究，請求法院從輕量刑，有告訴人函寄之和解
    書及郵寄被告轉交之函件可憑，原審未及審酌。被告據此上訴，非無理由，另檢
    察官上訴意旨循告訴人聲請上訴之理由，以被告似應成立業務侵占罪云云，固不
    足取，但原審宣示判決後，被告既與告訴人成立民事上和解，情事有所變更致原
    審所處刑期未臻妥適，仍應將原判決撤銷改判（台灣高雄地方法院八十九年度易
    字第八一七號認被告於八十七年七月二十五日犯竊盜罪，判處有期徒刑四月，有
    判決書在卷可憑，被告上訴中。故本案自不宜宣告緩刑）。爰審酌被告因地下錢
    莊逼債而出此下策，其侵占之金額，及其犯罪後之態度等一切情狀，量處如主文
    第二項所示之刑。
據上論結，應依刑事訴訟法第三百六十九條第一項前段、第三百六十四條、第二百九
十九條第一項前段，刑法第三百三十五條第一項，罰金罰鍰提高標準條例第一條前段
，判決如主文，。
本案經檢察官郭振昌到庭執行職務。
中    華    民    國     八十九     年       八       月     三十一     日
                              臺灣高等法院高雄分院刑事第二庭
                                  審判長法官  翁慶珍
                                        法官  張盛喜
                                        法官  邱永貴
右正本證明與原本無異。
不得上訴。
                                      書記官  周能智
中    華    民    國     八十九     年       九       月        二      日
附錄：本判決論罪科刑法條：刑法第三三五條第一項
刑法第三百三十五條第一項
意圖為自己或第三人不法之所有，而侵占自己持有他人之物者，處五年以下有期徒刑
、拘役或科或併科一千元以下罰金。
                                Ａ


司法院資訊處製作；財團法人民間司法改革基金會備份。
